【裁判字號】    98,易,537
【裁判日期】    980330
【裁判案由】    竊盜
【裁判全文】
臺灣板橋地方法院刑事判決               98年度易字第537號
公  訴  人  臺灣板橋地方法院檢察署檢察官
被      告  乙○○
上列被告因竊盜案件，經檢察官提起公訴（97年度偵字第32201
號），本院判決如下：
    主  文
乙○○犯竊盜罪，處有期徒刑貳月，如易科罰金，以新臺幣壹仟
元折算壹日。
    事  實
一、乙○○於民國97年11月11日12時30分許前之數分鐘內，在設
    於臺北縣蘆洲市○○路246 號之網路帝國網咖內，見該網咖
    近門口處之某無人正在使用之桌腦桌上，有甲○○所有、為
    易於收訊而置放於該處之行動電話手機1 支（價值約新臺幣
    9, 800元），乙○○對於該手機係屬有主物且為物主暫時置
    於該桌上並非他人遺失物之情，有所認識，竟意圖為自己不
    法之所有，基於竊盜之犯意，乘物主對該行動電話手機之支
    配力一時弛緩之機會，拿起該支行動電話手機放入自己衣物
    內，迅速離開該店，而竊取得手。同日12時30分許，甲○○
    在網咖內發現其上開手機失竊，立刻衝出店外，見乙○○在
    店外機車旁整理行李箱，甲○○便上前詢問乙○○有無見到
    人從網路帝國網咖出來，乙○○回稱：沒有云云，甲○○向
    乙○○借用手機，在甲○○一再要求下，乙○○將自己之手
    機借予甲○○，甲○○即撥打其失竊行動電話手機之號碼，
    發現從乙○○身上發出與甲○○失竊行動電話手機鈴聲相同
    之鈴聲，而發覺其失竊手機係在乙○○身上，甲○○要求乙
    ○○返還手機未果，發生口角，甲○○先出手打乙○○，二
    人發生衝突，經民眾報警，為警於同日12時50分許趕至現場
    查獲，並扣得甲○○失竊之上開手機1 支。
二、案經臺北縣政府警察局蘆洲分局報由臺灣板橋地方法院檢察
    署檢察官偵查起訴。
    理  由
一、認定犯罪事實之證據及理由：
    (一)按被告以外之人於偵查中向檢察官所為之陳述，除顯有不
      可信之情況者外，得為證據，刑事訴訟法第159 條之1 第
      2 項定有明文。查：對於證人甲○○於本案檢察官偵查訊
      問時所為之證述，被告並未主張有何具體之顯不可信情況
      （此指外部情況）之例外條件存在，且該證人於該次檢察
      官偵訊時有踐行證人具結程序（見本案偵查卷第66、68頁
      ），被告對此證人之證述亦當庭表示不用詰問證人甲○○
      且無意見（見本院98年3 月19日準備程序筆錄第3 頁、同
      日審判筆錄第2 頁），則證人甲○○於偵查中具結所為之
      證述，有證據能力。(二)次按被告以外之人於審判外之陳述
      ，經當事人於審判程序同意作為證據，法院審酌該言詞陳
      述或書面陳述作成時之情況，認為適當者，得為證據，刑
      事訴訟法第159 條之5 第1 項定有明文。對於偵查卷所附
      之檢察官勘驗上開網咖監視錄影器畫面所製作之勘驗筆錄
      、證明被害人甲○○於警詢中取回其失竊之上開行動電話
      手機1 支所出具之贓物認領保管單，警員於至現場查獲本
      案時所製作之扣押筆錄、扣押物品目錄表等供述文書，被
      告、檢察官於本院審判程序均表示無意見而同意作為證據
      （見本院上開審判筆錄第2 頁），本院審酌該等供述證據
      並無有何係違法取得或信用性明顯過低之情形，認為適當
      ，依刑事訴訟法第159 條之5 第1 項之規定，該等供述證
      據均具有證據能力。而卷附之顯示上述網咖、扣案手機及
      甲○○原置放手機之桌子之照片，係以機械方式所留存之
      影像，屬非供述證據，無傳聞證據法則之適用，因該等照
      片與被告本案犯行具有關聯性，亦均有證據能力。
    (二)訊據被告乙○○對於前揭其如何取走上開手機，嗣如何為
      甲○○以借用手機之方式被發現該手機係在被告身上之客
      觀事實，坦承不諱，並經證人甲○○於偵查中具結證述事
      發經過明確，證人甲○○並證稱：我在吸煙區，因角落收
      訊不好，所以我把手機放在吸煙區門口，該區也有人常在
      那放手機收訊等語明確（見偵查卷第66至67頁），復有被
      害人甲○○於警詢中取回上開行動電話手機1 支之所出具
      之贓物認領保管單、本案之搜索扣押筆錄、扣押物品目錄
      表各1 份，及顯示上述網咖、扣案手機、甲○○原置放手
      機之桌子之照片在卷可證（見偵查卷第21至24、26頁、第
      33頁以下）。又本案偵查檢察官勘驗上述網咖監視錄影畫
      面，亦見當時畫面顯示：有一戴鴨舌帽男子出現在網咖走
      道，該名男子看到無人使用之桌上有物品，該男子拿取該
      物迅速離去等情，亦有檢察官之勘驗筆錄在卷可參（見偵
      查卷第72頁）。是被告當時係見上開網咖內近門口之某桌
      上有被害人甲○○為易於收訊而放置之扣案行動電話手機
      1 支，隨即取走，步出網咖，嗣為出外尋找手機之甲○○
      以上述方法發現其手機係在被告身上之事實，堪以認定。
      被告另雖辯稱：該手機是其在無人的桌上撿到，而非竊取
      云云。惟查：甲○○之手機係外表正常可用之手機，且當
      時係處於開機狀況之事實，除有卷附之照片可證外，並可
      由甲○○借用被告手機撥打後，甲○○之手機有接收訊號
      並發出鈴聲之事實可證，本於此手機原即處於開機狀態之
      情況，一般人皆可認知該手機係有主物，且係物主暫時置
      於被告所稱之桌上，該物仍在物主之管領支配範圍內，僅
      是物主之支配力較為弛緩而已，一如有人欲如廁，暫將物
      品置於廁所外同，被告係一成年人，對此一情況自有所認
      識，此由其見桌上有物，未詢問店家，即取物迅速離開網
      咖之有違常理之動作，亦可證明。被告基於此一認識，竟
      不告而取走該手機，被告顯有不法所有之意圖及竊取尚在
      他人占有中之物之竊盜犯意，至為灼然。被告所辯：是撿
      到該手機云云，要屬避重就輕之詞，不足採信。綜上，本
      件事證明確，被告竊盜犯行，洵堪認定。
二、核被告所為，係犯刑法第320 條第1 項之普通竊盜罪。爰審
    酌被告本案犯罪之情狀，竊取財物之價值，所使用之手段，
    及犯後諉稱係拾得之態度等一切情狀，量處如主文所示之刑
    ，並諭知易科罰金之折算標準。
據上論斷，應依刑事訴訟法第284 條之1 、第299 條第1 項前段
，刑法第320 條第1 項、第41條第1 項前段，刑法施行法第1 條
之1 第1 項、第2 項前段，判決如主文。
本案經檢察官楊大智到庭執行職務。
中    華    民    國    98    年    3     月    30    日
                  刑事第一庭    法  官  王復生
以上正本證明與原本無異
如不服本判決應於送達後10日內向本院提出上訴狀
                                書記官  張惠芳
中    華    民    國    98    年    4     月    3     日
附錄本案論罪科刑法條全文：
中華民國刑法第320條
（普通竊盜罪、竊佔罪）
意圖為自己或第三人不法之所有，而竊取他人之動產者，為竊盜
罪，處 5 年以下有期徒刑、拘役或 5 百元以下罰金。
意圖為自己或第三人不法之利益，而竊佔他人之不動產者，依前
項之規定處斷。
前二項之未遂犯罰之。


司法院資訊處製作；財團法人民間司法改革基金會備份。
